【裁判字號】    97,交抗,1416
【裁判日期】    980116
【裁判案由】    聲明異議
【裁判全文】
臺灣高等法院臺中分院刑事裁定        97年度交抗字第1416號
抗  告  人
即受處分人  甲○○
上列抗告人因聲明異議案件，不服臺灣臺中地方法院中華民國97
年11月10日所為裁定（97年度交聲字第3097號）提起抗告，本院
裁定如下：
    主  文
抗告駁回。
    理  由
一、抗告意旨略以：抗告人甲○○於民國95年9月3日酒後騎乘機
    車，為臺中縣警察局霧峰分局太平交通小隊依法舉發，並經
    臺中地方法院檢察署檢察官為緩起訴處分，伊並已完成檢察
    官緩起訴處分之各項要求；抗告人於97年10月9日收受臺中
    市監理站寄發違反道路交通管理事件裁決書，惟因居遷之故
    ，處分書及各項資料均已遺失，向處分機關請求補發相關文
    件，導致伊提起聲明異議時間逾期；抗告人前揭違規行為已
    經緩起訴處分確定，且已期滿，依1罪不2罰原則，請求撤銷
    原處分機關所為裁定，改予不罰，爰提起本件抗告云云。
二、原處分機關略以：抗告人即受處分人（下簡稱受處分人）甲
    ○○於95年9月3日13時許，騎乘車牌號碼SZD-683號輕型機
    車，行經臺中縣太平市○○路417巷口附近時，因酒醉駕車
    之違規行為，經臺中縣警察局霧峰分局太平交通小隊以其有
    違反道路交通管理處罰條例第35條第1項第1款之行為，填製
    中縣警交字第HC0000000號舉發違反道路交通管理事件通知
    單當場舉發，因認應予裁罰，遂於97年10月8日以裁監稽違
    字第61-HC0000000號裁決書依法裁處罰鍰45,000元整，吊扣
    駕駛執照12個月，限於97年11月7日前繳納罰鍰及繳送駕駛
    執照，並施以道路交通安全講習等語。
三、受處分人聲明異議意旨略以：伊前因酒駕案件受緩起訴處分
    已期滿，請監理單位免予裁罰，伊因向臺灣臺中地方法院檢
    察署聲請補發緩起訴處分書，遲至97年10月28日才收到，為
    此，提出聲明異議云云。
四、按受處分人不服道路交通管理處罰條例第8條主管機關所為
    之處罰，得於接到裁決書之翌日起20內，向管轄地方法院聲
    明異議，同條例第87條第1項定有明文；又按交通法庭認聲
    明異議不合法律上之程式或其異議權已經喪失者，應以裁定
    駁回之，但其不合法律上之程式可補正者，應先定期命為補
    正，逾期不補正者，即予駁回，道路交通案件處理辦法第18
    條亦有明文；再按處理違反道路交通管理事件，有關文書送
    達之程序，依行政程序法之規定；送達，於應受送達人之住
    居所、事務所或營業所為之，於應送達處所不獲會晤應受送
    達人時，得將文書付與有辨別事理能力之同居人、受僱人或
    應送達處所之接收郵件人員，違反道路交通管理事件統一裁
    罰基準及處理細則第5條及行政程序法第72條第1項前段、第
    73條第1項分別定有明文。
五、經查：本件抗告人甲○○於95年9月3日13時許，騎乘車牌號
    碼SZD-683號輕型機車，行經臺中縣太平市○○路時，因酒
    醉駕車之違規行為，經臺中縣警察局霧峰分局太平交通小隊
    填製中縣警交字第HC0000000號舉發違反道路交通管理事件
    通知單當場舉發，嗣經原處分機關即交通部公路總局臺中區
    監理所臺中市監理站以裁監稽違字第61-HC0000000號裁決書
    依道路交通管理處罰條例第35條第1項第1款規定裁處罰鍰45
    ,000 元整，吊扣駕駛執照12個月，限於97年11月7日前繳納
    罰鍰及繳送駕駛執照，並施以道路交通安全講習等情，此有
    上開舉發通知單及裁決書正本各一份附卷可參；又上開裁決
    書業經抗告人於97年10月9日由其受僱人親自收受並蓋章等
    情，有原處分機關送達證書1紙附卷可憑，堪認上開裁決書
    業已符合行政程序法第73條第1項規定為合法送達，而自送
    達之日即97年10月9日起發生送達之效力。又原處分機關址
    設臺中市○區○○路77號，受處分人戶籍在臺中市東山里橫
    坑巷33之1號，無庸扣除在途期間。故異議期間應自收受送
    達之翌日（97年10月10日）起算20日，即97年10月29日前即
    為法定異議期間。而受處分人遲至97年11月3日始向交通部
    公路總局臺中區監理所臺中市監理站提出聲明異議狀，此亦
    有受處分人聲明異議狀上收文戳記在卷足憑，顯已逾20日之
    異議期間，其聲明異議自屬違背法律上之程式，且無從補正
    ，為不合法，應予駁回。至抗告人以其因向臺灣臺中地方法
    院檢察署增補書類，以致逾期，應有民法第129條規定消滅
    時效中斷之適用云云，惟本案抗告人係逾越20日聲明異議之
    不變期間，且依抗告人所述上情亦顯無「因天災或其他不應
    歸責於己之事由，遲誤不變期間」者，亦無不變期間回復原
    狀問題，併此敘明。從而原法院以程序上事由，以抗告人逾
    期始向原處分機關具狀聲明異議，認異議為不合法，裁定駁
    回抗告人之聲明異議，經核其認事用法，並無不合。抗告人
    雖執前詞，以實體上之事由指摘原裁定不當，但因本件係以
    程序上之理由駁回，抗告人所指該等事由，本院自無從審酌
    ，故本件抗告為無理由，應予駁回。
爰依道路交通事件處理辦法第26條，刑事訴訟法第412條，裁定
如主文。
中    華    民    國    98    年    1    月    16     日
            刑事第九庭  審判長法  官  江  德  千
                              法  官  康  應  龍
                              法  官  賴  妙  雲
以上正本證明與原本無異。
不得再抗告。
                              書記官  蘇  昭  文
中    華    民    國    98    年    1    月    16     日


司法院資訊處製作；財團法人民間司法改革基金會備份。
